臺灣高雄地方法院刑事判決　　　　　　　　　　　　　九十三年度訴更字第一０號
　　公　訴　人　臺灣高雄地方法院檢察署檢察官
　　被　　　告　乙○○
右列被告因違反毒品危害防制條例案件，經檢察官提起公訴（九十三年度毒偵字第九
八七、一二七九號），及併辦（九十二年度毒偵字第七０三一號），本院適用簡式審
判程序判決如左：
    主      文
乙○○連續施用第一級毒品，處有期徒刑壹年，扣案針筒內裝之海洛因（淨重零點零
柒公克）、海洛因壹包（淨重零點貳參公克）均沒收銷燬，針筒貳支（九十二年十一
月三十日扣得針筒壹支、九十三年二月十九日扣得另支針筒，均不含內裝之海洛因）
、鬆緊帶參條均沒收。
    事      實
一、乙○○曾於民國（下同）九十一年間因施用毒品案件，經本院九十一年度毒聲字
    第一九二號裁定送觀察勒戒，認無繼續施用毒品之傾向，於九十一年一月三十一
    日執行完畢釋放，竟無悔悟，於上開觀察勒戒執行完畢釋放後五年內，又基於施
    用第一級毒品海洛因之概括犯意，自九十二年十一月中旬之某時起，連續在高雄
    市小港區地點不詳之公園公廁內及同市○○區○○街八三號華陽飯店內，多次以
    針筒注射之方式施用海洛因，平均約每日施用一次，最後一次在九十三年二月十
    九日下午六時許，在高雄市○○區○○街八三號華陽飯店五一五號房內施用。嗣
    因乙○○所涉另案為警於九十二年十一月三十日晚間九時四十分許，在高雄市○
    ○區○○街二一九號六樓之十七處拘提到案，而查得其所持有內羼有海洛因之針
    筒一支（內容海洛因淨重０‧０七公克）；復於九十三年一月二十七日下午三時
    三十分許，在高雄市前金區○○○路九四號前，因另涉竊盜案件被警查獲，經警
    採尿後，並查得其施用海洛因犯行；又於九十三年二月十九日晚上十時五分許，
    在高雄市○○區○○街八三號華陽飯店五一五號房內遭警查獲，並扣得海洛因一
    包（淨重０‧二三公克）及其所有供其施用海洛因之鬆緊帶三條及針筒一支（內
    含海洛因）。
二、案經航空警察局高雄分局、高雄市政府警察局、高雄市政府警察局鹽埕分局移送
    臺灣高雄地方法院檢察署檢察官偵查起訴及併案。
    理      由
一、右開事實，業據被告乙○○於審理中坦認不諱，且經警於前揭查獲時三次採集被
    告之尿液先後送高雄市立凱旋醫院縣衛生局鑑驗結果，被告尿液呈施用海洛因後
    之嗎啡陽性反應，此有該醫院出具之煙毒尿液檢驗成績書三張附卷可稽（見九十
    二年度毒偵字第七０三一號偵查卷第六頁、九十三年度毒偵字第一二七九號偵查
    卷第三頁、九十三年度毒偵字第九八七號偵查卷第六頁）；又於九十二年十一月
    三十日查扣內含白色粉末之針筒一支，以及九十三年二月十九日扣案之白色粉末
    一包，該等白色粉末均經法務部調查局鑑定結果，均認係海洛因無訛，亦有該局
    鑑定通知書二份在卷足憑（見九十二年度毒偵字第七０三一號偵查卷第八頁、本
    院九十三年度訴字第一六九六號卷第三０頁）；另有九十二年十一月三十日扣得
    之被告持有羼有海洛因粉末之針筒一支、九十三年二月十九日所扣供其施用海洛
    因所用之針筒一支及鬆緊帶三條等物可資證明，且九十三年二月十九日查扣之針
    筒一支，內含有海洛因成份之事實，亦經本院送由高雄醫學大學附設中和紀念醫
    院鑑驗屬實，有該醫院檢驗報告在卷足參（見本院九十三年度訴字第一六九六號
    卷第一八頁）；此外，被告前因施用毒品案件，經本院以九十一年度毒聲字第一
    九二號裁定觀察勒戒，並於九十一年一月三十一日執行完畢釋放，亦有臺灣高等
    法院被告全國前案紀錄表在卷可按，足見其於上開觀察勒戒執行完畢釋放後五年
    內又為本件施用海洛因之犯行。是本案事證明確，被告犯行堪以認定，應予依法
    論科。
二、核被告乙○○所為，係犯毒品危害防制條例第十條第一項之施用第一級毒品罪。
    。被告持有毒品之低度行為，應為施用毒品之高度行為所吸收，不另論罪。次就
    被告所為多次施用毒品海洛因行為，時間緊接，所犯罪名相同，顯係出於概括之
    犯意為之，為連續犯，爰依刑法第五十六條之規定以一連續施用一級毒品罪論，
    並加重其刑。公訴人雖未就被告所犯九十二年十一月中旬之某時起至同年十二月
    底前之施用海洛因犯行部分起訴，惟查被告所犯該罪，與經起訴之施用海洛因犯
    行部分，係連續犯，已如前述，具有裁判上一罪之關係，本院自得併予審酌，附
    此敘明。爰審酌被告前於九十一年間因施用毒品案件，經本院裁定觀察勒戒
    ，並認無繼續施用毒品之傾向，嗣由臺灣高雄地方法院檢察署檢察官以九十一年
    度毒偵字第二五八號處分不起訴確定在案，此有刑案資料查註紀錄表可佐，被告
    獲邀寬典，竟仍為本件施用毒品犯行，足見其陷溺毒癮，惟其犯罪後於審理中已
    坦供犯行，態度良好等一切情狀，量處如主文所示之刑，以示懲儆。至九十二年
    十一月三十日查扣之針筒內容之海洛因（淨重０‧０七公克）及九十三年二月十
    九日扣案之海洛因一包（淨重０‧二三公克），均係查獲之毒品，均依毒品危害
    防制條例第十八條第一項前段之規定沒收銷燬之；另被告所有之九十二年十一月
    三十日查扣之針筒一支（不含內容之海洛因），係供其預備施用海洛因所用之物
    ，及九十三年二月十九日扣得之針筒一支（不含其內之海洛因）、鬆緊帶三條，
    則為供被告施用海洛因所用之物，業據被告於審理供明在卷（本院卷第四０、四
    一、五七頁），均依刑法第三十八條第一項第二款規定沒收之。
據上論斷，應依刑事訴訟法第二百九十九條第一項前段、第二百七十三條之一第一項
，毒品危害防制條例第十條第一項、第十八條第一項前段，刑法第十一條、第五十六
條、第三十八條第一項第二款，判決如主文。
本案經檢察官甲○○到庭執行職務。
中　　　華　　　民　　　國　　　九十四　　年  　  二　　  月　　二十三　日
                                      臺灣高雄地方法院刑事第三庭
                                          法　官  高思大
右正本證明與原本無異。
如不服本判決，應於判決送達後十日內向本院提出上訴狀，上訴於台灣高等法院高雄
分院（須附繕本）。
                                          書記官  蔡語珊
中      華      民      國      九十四    年      二      月    二十四  日
附錄論罪條文：
毒品危害防制條例第十條第一項：
            施用第一級毒品者，處六月以上五年以下有期徒刑。
